臺灣新竹地方法院簡易庭小額民事判決　　　　　　　　九十三年度竹小字第二九七號
　　原　　　告　丙○○
　　訴訟代理人　乙○○○
　　被　　　告　甲○○
右當事人間損害賠償事件，本院於民國九十三年八月十九日言詞辯論終結，判決如左
：
    主      文
被告應給付原告新臺幣陸仟貳佰元，及自民國九十三年七月五日起至清償日止，按年
息百分之五計算之利息。
原告其餘之訴駁回。
訴訟費用新臺幣壹仟元，由被告負擔伍佰元，餘由原告負擔。
本判決第一項得假執行。
原告其餘假執行之聲請駁回。
    事實及理由
一、原告之聲明：被告應給付原告新臺幣（下同）一萬七千元，及自起訴狀繕本送達
    翌日起至清償日止，按年息百分之五計算之利息。
二、事實摘要：
（一）原告起訴主張：被告甲○○於民國九十三年三月二十四日十五時許，駕駛車號
      Ｌ四─二五０八號自小客車，沿新竹市○○路八八巷往水利路方向行駛，行至
      新竹市○○路八六號前交岔路口，欲左轉往公道五方向，本應注意行至無號誌
      之交岔路口，支線左轉車應暫停讓幹線道車先行，且轉彎車應暫停讓直行車先
      行，竟疏未注意，適有原告所有、由乙○○○駕駛之車號ＪＲ─一六三八號自
      小客車，自左側沿水利路由公道五往千甲路方向駛來，至上開交岔路時發生碰
      撞，致原告所有之系爭車輛損壞，原告為車輛修復共支出工資五千元、零件費
      用一萬二千元，共計一萬七千元之費用，爰本於侵權行為法律關係，向被告請
      求如訴之聲明所示損害賠償額及自起訴狀繕本送達翌日即九十三年七月五日起
      至清償日止按年息百分之五計算之法定利息等語。
（二）被告經合法通知，未於言詞辯論期日到場，復未提出書狀作何答辯。
三、本院依職權向新竹市警察局第二分局調取系爭車禍之道路交通現場圖、談話筆錄
    、現場照片等件。
四、法院之判斷：
（一）原告主張被告於九十三年三月二十四日，駕駛自小客車，在前開交岔路口欲左
      轉時，因疏未注意於無號誌岔路口，左轉車應讓直行車先行，及支線車應讓幹
      道車先行，致其車頭與原告所有、由訴外人乙○○○駕駛之系爭車輛發生碰撞
      致損壞，原告將車輛修復共支出一萬七千元之費用，業據其提出與所述相符之
      臺灣省竹苗區車輛行車事故鑑定委員會（下稱鑑委會）函暨鑑定意見書、新竹
      市○○○道路交通事故當事人登記聯單、翰興汽車保養廠出具之工作單、行車
      執照（均影本）等件為證。而被告未到場爭執，復未提出任何證據供本院審酌
      ，自堪信原告主張為真實。又依原告上開主張，可認被告就原告所有自小客車
      之受損，有所過失，其間並有相當因果關係，從而，原告主張依民法侵權行為
      損害賠償之法律關係，請求被告賠償其所受之損害，自屬有據。
（二）按因故意或過失，不法侵害他人之權利者，負損害賠償責任；又按不法毀損他
      人之物者，應向被害人賠償其物因毀損所減少之價額，民法第一百九十六條定
      有明文。復按物被毀損時，被害人除得依民法第一百九十六條請求賠償外，並
      不排除民法第二百十三條至第二百十五條之適用，依民法第一百九十六條請求
      賠償物被毀損所減少之價額，得以修復費用為估定之標準，但以必要者為限（
      例如︰修理材料以新品換舊品，應予折舊），亦有最高法院七十七年度第九次
      民事庭會議之決議、同院六十年度台上字第一五○五號判決及七十三年度台上
      字第一五七四號等判決可資參照。而按「負損害賠償責任者，除法律另有規定
      或契約另有訂定外，應回復他方損害發生前之原狀；第一項情形，債權人得請
      求支付回復原狀所必要之費用，以代回復原狀。」，民法第二百十三條第一項
      、第三項亦有規定。查：原告主張其所有前開小客車因本件事故支出之修復費
      用為一萬七千元，其中工資為五千元、材料費為一萬二千元一節，有原告提出
      翰興汽車保養廠工作單為憑。而就有關工資部分五千元因無折舊之問題，且原
      告就該部分之支出係屬修復車子所必要，是其此部分之請求應全部准許。另零
      件費用為一萬二千元，因係以新零件更換舊零件之零件折舊部分非屬必要費用
      ，應予扣除，依行政院所頒定之「固定資產耐用年數表」及「固定資產折舊率
      表」之規定，小客車之耐用年數為五年，依定率遞減法每年折舊千分之三六九
      ，惟按採用定率遞減法者，其最後一年之折舊額，加歷年折舊累計額，其總和
      不得超過該資產成本原額之十分之九，而系爭車輛為八十二年七月二十七日發
      照，有原告提出之行照一紙在卷可按，至本件肇事發生時（九十三年三月二十
      四日）已超過五年，其歷年折舊累計額已超過零件更新之費用十分之九，故折
      舊額應以前開零件更新費用十分之九計算，即應扣除之折舊額為一萬零八百元
      （12000X0.9=10800），故就零件部分之損害經折舊後所得之金額應為一千二
      百元（00000-00000=1200），再加計前開工資部分，是原告因本件事故所支出
      修復費用之損害即為六千二百元（5000＋1200=6200）。
（三）綜上所述，原告基於侵權行為法律關係，請求被告給付六千二百元之範圍，及
      該部分金額自九十三年七月五日起至清償日止，按年息百分之五計算之利息部
      分，即屬有理由，應予准許；至逾上開範圍部分，則屬無據，應予駁回。
五、末按就被告敗訴部分，係屬適用小額訴訟程序所為被告敗訴之判決，爰依職權宣
    告假執行。又原告陳明願供擔保，聲請宣告假執行，經核其勝訴部份，應係促使
    本院職權之發動；至其敗訴部分假執行之聲請，因該部分訴之駁回而失所依據，
    應併予駁回，附此敘明。
六、結論，本件原告之訴為一部有理由、一部無理由，依民事訴訟法第四百三十六條
    之二十三、第四百三十六條第二項、第三百八十五條第一項、第七十九條、第四
    百三十六條之十九第一項、第四百三十六條之二十，判決如主文。
中　　　華　　　民　　　國　　九十三　　年　　　八　　　月　　二十七　　日
                                  臺灣新竹地方法院新竹簡易庭
                                        法　　　官  楊麗文
右為正本係照原本作成。
如不服本判決，須以本判決違背法令為上訴理由時，始得於本判決送達後二十日內向
本院提出上訴狀。
                                        法院書記官　洪木志
中　　　華　　　民　　　國　　九十三　　年　　　八　　　月　　二十七　　日
